【裁判字號】    98,上易,1913
【裁判日期】    980814
【裁判案由】    毒品危害防制條例
【裁判全文】
臺灣高等法院刑事判決                98年度上易字第1913號
上  訴  人
即  被  告  甲○○
                    現另案於臺灣臺北監獄士林分監執行
上列上訴人因違反毒品危害防制條例案件，不服臺灣士林地方法
院98年度審易字第953號，中華民國98年6月10日第一審判決（起
訴案號：臺灣士林地方法院檢察署98年度毒偵字第873號），提
起上訴，本院判決如下：
    主  文
上訴駁回。
    理  由
一、按不服地方法院之第一審判決而上訴者，應向管轄第二審之
    高等法院為之。上訴書狀應敘述具體理由。上訴書狀未敘述
    上訴理由者，應於上訴期間屆滿後20日內補提理由書於原審
    法院，逾期未補提者，原審法院應定期間先命補正。第二審
    法院認為上訴書狀未敘述理由或上訴有第362條前段之情形
    者，應以判決駁回之。但其情形可以補正而未經原審法院命
    其補正者，審判長應定期間先命補正。刑事訴訟法第361條
    、第367條，分別定有明文。所謂不服第一審判決之具體理
    由，必係依據卷內既有訴訟資料或提出新事證，指摘或表明
    第一審判決有何採證認事、用法或量刑等足以影響判決本旨
    之不當或違法，而構成應予撤銷之具體事由，始克當之，例
    如：依憑證據法則具體指出所採證據何以不具證據能力，或
    依憑卷證資料，明確指出所為證據證明力之判斷如何違背經
    驗、論理法則；倘僅泛言原判決認定事實錯誤、違背法令、
    量刑失之過重或輕縱，而未依上揭意旨指出具體事由，或形
    式上雖已指出具體事由，然該事由縱使屬實，亦不足以認為
    原判決有何不當或違法者，如對於不具有調查必要性之證據
    ，法院未依聲請調查亦未說明理由，或援用證據不當，但除
    去該證據仍應為同一事實之認定，皆難謂係具體理由，俾與
    第二審上訴制度旨在請求第二審法院撤銷、變更第一審不當
    或違法之判決，以實現個案救濟之立法目的相契合，並節制
    濫行上訴，此有最高法院97年度臺上字第892號判決足資參
    照。是以上訴人之上訴書狀或補提之上訴理由書，雖有敘述
    上訴理由，惟並未具體敘述第一審判決有上述違法、不當情
    形，即與未敘述具體理由無異，其所為上訴，即不符合上訴
    之法定要件。
二、本件上訴人即被告甲○○不服原判決，提起上訴，上訴理由
    略以：原審量刑未審酌被告家庭情況，因被告單親扶養一子
    ，已慢慢將毒品戒除，在酒後醉意無意間再施用安非他命。
    被告之子目前由被告之二姊照顧，但被告之二姊自顧不暇，
    被告須回社會照顧家計，被告有心戒除毒品，爰請求撤銷原
    判決，從輕量刑。
三、經查：
（一）原審以被告自白及臺灣尖端先進生技醫藥股份有限公司民
      國98年4月15日濫用藥物檢驗報告書有關被告尿液檢驗結
      果，認定被告基於施用第二級毒品甲基安非他命之犯意，
      於98年4月5日晚上某時，在臺北縣汐止市好樂迪KTV包廂
      ，以友人之玻璃球裝盛甲基安非他命加熱後吸食所產生煙
      霧之方式，施用第二級毒品甲基安非他命1次。被告所為
      ，係犯毒品危害防制條例第10條第2項之施用第二級毒品
      罪。又被告有毒品觀察勒戒及戒治與受有期徒刑5月、6月
      宣告之前科，有期徒刑6月部分甫於96年4月23日執行完畢
      ，有本院被告前案紀錄表附卷可參，被告於有期徒刑執行
      完畢後，5年內故意再犯本件有期徒刑之罪，成立累犯，
      應依法加重其刑，復審酌被告曾因施用毒品而受觀察、勒
      戒及強制戒治，仍無法戒除毒癮，又再度施用毒品，顯示
      無戒絕之決心，兼衡其品行、智識程度、生活狀況、施用
      毒品係戕害自己身心健康，所生危害非鉅，犯後坦承犯行
      ，態度尚稱良好等情，參考公訴檢察官之求刑意見，量處
      被告有期徒刑7月，以資懲儆。
（二）經核原審對於認定事實及適用法律之理由，均已說明甚詳
      ，被告於警詢陳稱係因找不到工作心情不好而施用毒品安
      非他命（見偵查卷第6頁警詢筆錄），其空言辯稱酒醉不
      知情而施用毒品，已屬無據。而原審就被告之量刑，亦以
      被告成立累犯，參酌刑法第57條各款事由，鑑於被告有多
      次毒品前科，又再度施用毒品，顯示無戒絕之決心，並衡
      其生活狀況及檢察官求刑意見，乃量處被告有期徒刑7月
      。對照被告前已因毒品犯罪受有期徒刑6月之宣告並於96
      年4月23日執行完畢，原審在被告成立累犯之情況下，僅
      量處被告有期徒刑7月，量刑已屬從輕。至於被告因施用
      毒品須受刑罰制裁，乃可歸責於己之事由，原審業據被告
      前有觀察勒戒及強制戒治與毒品犯罪前科之客觀紀錄，認
      定欠缺戒毒之決心，併將其生活狀況納為量刑之基礎，被
      告提起上訴，漫詞否認有施用毒品故意，謂須撫養其子照
      料家計，有心戒毒，請求從輕量刑云云，僅持憑己見對原
      審量刑之裁量權適法行使而為空泛之爭執，未具體引用案
      內卷證指摘原判決關於事實認定及法律適用與刑罰之量定
      ，有何違法或不當之處。依首揭說明，本件上訴不合上訴
      之法定要件，應予駁回，並不經言詞辯論為之。
四、據上論斷，應依刑事訴訟法第367條前段、第372條，判決如
    主文。
中    華    民    國    98    年    8     月    14    日
            刑事第十三庭  審判長法  官   曾德水
                                法  官   林婷立
                                法  官   陳恆寬
以上正本證明與原本無異。
不得上訴。
                                書記官   黃家麟
中    華    民    國    98    年    8     月    18    日
附錄本案論罪科刑法條全文
毒品危害防制條例第10條第2項
施用第二級毒品者，處3 年以下有期徒刑。


司法院資訊處製作；財團法人民間司法改革基金會備份。
